【裁判字號】    95,交聲,414
【裁判日期】    950629
【裁判案由】    違反道路交通管理處罰條例聲明異議
【裁判全文】
臺灣臺北地方法院交通事件裁定         95年度交聲字第414號
    異議人即
    受處分人  乙○○
上列受處分人因違反道路交通管理處罰條例案件，對於臺北市交
通事件裁決所於中華民國95年4月25日所為之北市裁二字第裁
22-A1A213735號裁決，聲明異議，本院裁定如下：
    主  文
異議駁回。
    理  由
一、按車輛行至無號誌或號誌故障而無交通警察指揮之交岔路口
    ，支線道車應暫停讓幹道車先行，道路交通安全規則第102
    條第1項第2款定有明文。又汽車駕駛人有支線道車不讓幹線
    道車先行之情形者，處新臺幣（下同）600元以上1800元以
    下之罰鍰；又汽車駕駛人，駕駛汽車違反道路交通安全規則
    ，因而肇事致人受傷者，記違規點數三點；另汽車駕駛人，
    有違反道路交通管理處罰條例第45條情形者，除依原條款處
    罰鍰外，並予記違規點數一點，道路交通管理處罰條例第45
    條第9款、第61條第3項及第63條第1項第1款分別定有明文。
    是駕駛人駕駛汽車如有支線道車不讓幹線道車先行之情形，
    並因而肇事致人受傷，經警據報舉發，於舉發通知單上所載
    之應到案日期前到案聽候裁決，經處罰機關調查後仍認定其
    有上開違規行為者，依違反道路交通管理事件統一裁罰基準
    及處理細則第44條第1項及違反道路交通管理事件統一裁罰
    基準表（以下簡稱基準表）之規定，應對該行為人處以600
    元之罰鍰，並記違規點數四點。
二、本件異議人即受處分人乙○○於民國95年1月27日6時40分許
    ，駕駛車號為CH-1497號之自用小客車，自臺北市○○街183
    巷由南往北行駛，於行經臺北市○○○路口，適甲○○騎乘
    車號APQ-587號重型機車搭載黃英子自臺北市○○○路由西
    向東行駛而來，因未讓該幹線道車先行，而使其所駕駛汽車
    之前車頭撞及甲○○所騎乘前開機車之右前車頭，致黃英子
    受有雙下肢多處擦傷等傷害，經臺北市政府警察局大安分局
    交通分隊員警據報到場處理並繪製現場圖，嗣由員警以受處
    分人有前揭違反道路交通管理處罰條例第45條第1項第9款及
    第61條第3項規定之行為掣單舉發，嗣將前開舉發通知單送
    達於受處分人，經受處分人於舉發通知單所載應到案日期（
    即95年4月2日）前向原處分機關提出申訴，案經原處分機關
    即臺北市交通事件裁決所函請舉發單位即臺北市政府警察局
    交通警察大隊調查，因認受處分人確有前開違規行為，原處
    分機關乃以「支線道車不讓幹線道車先行」、「違反道路交
    通安全規則肇事致人受輕傷」之違規事實，並依道路交通管
    理處罰條例第45條第1項第9款、第61條第3項、第63條第1項
    第1款、違反道路交通管理事件統一裁罰基準及處理細則第
    44條第1項及基準表之規定，於95年4月25日裁處受處分人罰
    鍰六百元，並記違規點數四點等事實，此有臺北市政府警察
    局舉發違反道路交通管理事件通知單通知聯（北市警交大第
    A1A213735號）、交通違規案件陳述書、臺北市政府警察局
    交通警察大隊95年4月3日北市警交大事字第09531433800 號
    函及所檢附之道路交通事故現場圖、交通事故初步分析研判
    表、道路交通事故補充資料表、交通事故談話紀錄表、號誌
    運作時向表、臺北市政府警察局交通警察大隊聯合服務中心
    交通事故案件陳述單、道路交通事故調查報告表(一)、(二)、交
    通事故現場照片、臺北市交通事件裁決所違反道路交通管理
    事件之北市裁二字第裁22-A1A213735號裁決書及上開裁決書
    之送達證書等影本在卷可稽。
三、訊據受處分人固不否認有於前開時地因駕駛汽車與甲○○所
    騎乘之機車發生擦撞而報警處理之事實，惟矢口否認有何違
    反道路交通管理處罰條例規定之行為，辯稱：當日確有停車
    查看始起步慢速直行，而甲○○之機車係遭計程車擦撞，而
    非其所駕駛之車輛云云。經查：受處分人於前揭時間駕駛上
    開車輛，自臺北市○○街183巷由南往北行駛，於行經臺北
    市○○○路口，適甲○○所騎乘車號APQ-587號重型機車搭
    載黃英子自臺北市○○○路由西向東行駛而來，因該機車遭
    擦撞而倒地乙節，業經受處分人自承在卷，復經證人甲○○
    及黃英子分別於警詢及本院調查中證述在卷，並有臺北市政
    府警察局大安分局交通分隊交通事故談話紀錄表各一份附卷
    可稽。又受處分人於本院95年6月26日調查中雖供稱：「（
    問：當時機車及計程車的行進情形如何？）我看到他們過我
    的車之前，我就剎車了，機車先過我的前方，然後計程車再
    過，但是沒有過好，所以計程車撞到我的左前方之後往愛國
    東路直接走，計程車往前行進三十、四十公尺才撞到機車，
    機車因為被撞到而打滑在地上。」等語，並有其繪製之相關
    位置圖在卷可參；而依其所繪製之位置圖觀之，該計程車係
    併行於機車左側，然依卷附之交通事故現場照片，該機車之
    擦撞位置顯係於右側，徵諸證人黃英子於同日調查中證稱：
    「（問：事發經過為何？）是受處分人的車子撞到我們機車
    的後箱，我們才滑行跌倒。」、「（問：是否是撞到機車右
    側的置物箱？）是，我坐後座，受處分人撞到我們的置物箱
    才滑倒，導致我韌帶受傷。」等語，是受處分人所稱計程車
    擦撞機車乙節，實有疑問；另依卷附之交通事故談話紀錄表
    ，受處分人於95年1月27日警詢中並不否認該機車撞及其所
    駕駛車輛而肇事之事實，而證人黃英子於本院調查中亦證稱
    ：「（問：對於受處分人說你們被計程車撞到有何意見？）
    我根本沒有看到有計程車這件事情，我們過路口時，我們車
    子旁邊也沒有計程車。」等語，參諸受處分人迄今均未能提
    供該計程車之車號以供查證等節，足見受處分人上開所辯，
    應屬事後卸責之詞，不足採信。又依受處分人於本院95年6
    26日調查中所供述之上開內容，足認其於行經前開路口之際
    ，確曾發覺甲○○所騎乘之機車行駛而來，參諸卷附現場圖
    內所繪製之案發位置及交通事故現場照片所顯示之車輛位置
    ，足見受處分人所駕駛車輛確有支線道車不讓幹線道車先行
    之情形。另證人黃英子因受處分人之上開違規行為而受有雙
    下肢多處擦傷等傷害，亦經其於本院95年6月26日調查中證
    述無訛，且有臺北市立聯合醫院仁愛院區95年1月27日出具
    之診斷證明書一紙在卷可參，是受處分人上開所辯，委不足
    採。本件事證明確，受處分人所為前開違規行為，應堪認定
    。
四、綜上所述，受處分人確有於前揭時間駕駛汽車有支線道車不
    讓幹線道車先行之情形，並因而肇事致人受傷之行為，自屬
    違反道路交通管理處罰條例第45條第1項第9款及第61條第3
    項之規定，而受處分人於舉發通知單上所載應到案日期（即
    95年4月25日）前向原處分機關提出申訴，是原處分機關依
    道路交通管理處罰條例第45條第1項第9款、第61條第3項、
    第63條第1項第1款、違反道路交通管理事件統一裁罰基準及
    處理細則第44條第1項及前揭基準表之規定裁處受處分人罰
    鍰600元，並記違規點數四點，經核並無違誤。本件受處分
    人猶執前詞，指摘原處分不當，自無理由，應予駁回。
據上論斷，應依道路交通案件處理辦法第19條，裁定如主文。
中    華    民    國    95    年    6     月    29    日
                  臺灣臺北地方法院交通法庭
                        法  官  黃雅君
上正本證明與原本無異。
如不服本裁定，應於裁定送達後5日內向本院提出抗告狀。
                        書記官  陳麗津
中    華    民    國    95    年    6     月    30    日


司法院資訊處製作；財團法人民間司法改革基金會備份。
